【裁判字號】    98,簡上,1089
【裁判日期】    981217
【裁判案由】    公共危險
【裁判全文】
臺灣高雄地方法院刑事判決            98年度簡上字第1089號
上  訴  人
即  被  告  甲○○
上列上訴人因公共危險案件，不服本院高雄簡易庭民國98年8 月
11日98年度審簡字第4206號第一審刑事簡易判決（聲請簡易判決
處刑案號：98年度偵字第16276 號），提起上訴，本院管轄之第
二審合議庭判決如下：
    主  文
上訴駁回。
    事實及理由
一、證據能力部分：按被告以外之人於審判外之言詞或書面陳述
    ，除法律有規定者外，不得作為證據。又被告以外之人於審
    判外之陳述，雖不符前4 條之規定，而經當事人於審判程序
    同意作為證據，法院審酌該言詞陳述或書面陳述作成時之情
    況，認為適當者，亦得為證據。當事人、代理人或辯護人於
    法院調查證據時，知有第159 條第1 項不得為證據之情形，
    而未於言詞辯論終結前聲明異議者，視為有前項之同意，刑
    事訴訟法第159 條第1 項、第159 條之5 第1 項、第2 項分
    別定有明文。查本案認定事實所引用之卷證資料，除原已符
    同法第159 條之1 至第159 條之4 規定、及法律另有規定等
    傳聞法則例外規定，而得作為證據外，其餘卷證資料，並無
    證據證明係公務員違背法定程序所取得，而檢察官、被告於
    本院行準備程序及審理時，均同意其證據能力，且本院審酌
    前揭陳述作成時之情況，並無違法取證之瑕疵，亦認以之作
    為證據為適當，是本件有關被告以外之人於審判外之言詞或
    書面陳述等供述證據，依前揭法條意旨，自均得為證據。
二、本案經本院審理結果，認原審判決認事用法及量刑均無不當
    ，應予維持，並引用原審判決書記載之事實、證據及理由（
    如附件）。
三、上訴人即被告甲○○上訴意旨略以：其未飆車，當天是友人
    載其要去唱歌，剛好路上碰上飆車族云云。惟查，被告於本
    院審理時坦認：案發當時其由友人騎乘機車搭載等語（見本
    院卷第20、51頁），足見本案案發當時，被告確乘坐於車號
    P3S-391 號機車後座。復本件案發初始約9 台機車橫向一字
    排開併排行駛，員警駕車以時速70公里持續錄影跟拍，發現
    其中1 台為車號P3S-391 號機車，斯時被告由真實年齡姓名
    不詳成年之友人（下稱甲男）搭載而乘坐於該機車後座，而
    員警持續跟拍之2 分16秒期間，被告所乘坐之前揭機車亦跟
    隨於前揭車隊當中一節，有臺灣高雄地方法院檢察署檢察官
    交辦案件勘驗報告影本1 份、錄影翻拍照片52張、查證報告
    1 份在卷可稽（見警卷第12至13頁、偵卷第4 至7 頁、本院
    審簡卷第11至19頁、本院卷第57頁），足見被告與甲男騎乘
    前揭機車，自始至終均於前揭超速飆車車隊中，並非行駛於
    路上恰巧碰上而一同行駛，被告前揭所辯，顯係飾卸之詞，
    不足為採。況車號P3S-391 號機車為被告所有一節，業據被
    告供承在卷（見偵卷第3 頁），並有車籍查詢基本資料詳細
    畫面1 份在卷可參（見警卷第21頁），則被告苟不欲與其他
    機車一同飆車併排競駛，被告為機車所有人，自有權利要求
    騎乘者甲男不要為此危險駕駛，然被告卻未予阻止，任由甲
    男與其他機車一同飆車併排競駛，益徵被告與甲男及前揭危
    險駕駛之其他機車駕駛、乘客間，主觀上有妨害公眾往來安
    全之犯意聯絡無訛，是其公共危險犯行，洵堪認定。
四、本件被告公共危險犯行，事證明確，原審因而依刑事訴訟法
    第449 條第1 項前段、第454 條第2 項，刑法第28條、第18
    5 條第1 項、第41條第1 項前段，刑法施行法第1 條之1第1
    項、第2 項前段，並審酌被告偕同他人逕以危險方式行駛於
    市區道路，對往來通行車輛及行人之安全危害甚鉅，且飆車
    潛藏引起公安事故危機，造成實害之案例所在多有，飆車之
    囂張及破壞社會治安之行徑，為社會大眾所厭惡，警方為取
    締飆車行為，常需動用大批優勢警力來遏阻，增加不少社會
    成本，而犯後又否認犯罪，姑念其年僅20歲，思慮較欠周詳
    ，並考量其犯罪之動機、目的、手段及智識程度等一切情狀
    ，量處拘役40日，並諭知易科罰金之折算標準，其認事用法
    均無不當，量刑亦稱妥適。是被告提起上訴猶持陳詞否認犯
    行，為無理由，應予駁回。
據上論斷，依刑事訴訟法第455 條之1 第1 項、第3 項、第368
條、第364 條、第373 條，判決如主文。
本案經檢察官乙○○到庭執行職務。
中    華    民    國    98    年    12    月    17    日
                  刑事第九庭    審判長法  官   鄭詠仁
                                      法  官   黃沛文
                                      法  官   謝枚霏
上列正本證明與原本無異。
本件不得上訴。
中    華    民    國    98    年    12    月    17    日
                                      書記官   楊馥如
附錄本判決論罪法條
刑法第185條第1項
（妨害公眾往來安全罪）
損壞或壅塞陸路、水路、橋樑或其他公眾往來之設備或以他法致
生往來之危險者，處 5 年以下有期徒刑，拘役或 5 百元以下罰
金。


司法院資訊處製作；財團法人民間司法改革基金會備份。
